臺灣臺南地方法院刑事判決　　　　　　　 96年度訴字第928號
公　訴　人　臺灣臺南地方法院檢察署檢察官
被　　　告　乙○○
選任辯護人　邱銘律師
上列被告因毒品危害防制條例案件，經檢察官提起公訴（九十五
年度偵緝字第一七三八號），本院判決如下：
    主  文
乙○○販賣第二級毒品，處有期徒刑玖年，扣案之行動電話壹支
（門號0000000000號）、削尖吸管壹支、研磨器壹組
均沒收，犯罪所得財物新臺幣伍萬貳仟元沒收之，如全部或一部
不能沒收時，以其財產抵償之。
    事  實
一、乙○○基於反覆販賣第二級毒品之集合犯意，先向姓名年籍
    不詳之成年人販入第二級毒品安非他命後，再將販入之安非
    他命分裝成小包裝後，並以0000000000號行動電
    話（起訴書贅載0000000000號行動電話）作為販
    賣安非他命之聯絡工具，自民國九十五年二月間某日起，於
    下列時、地販賣安非他命：
  (一)自九十五年二月間某日起，至同年三月間某日止，在臺南縣
    鹽水鎮「南榮技術學院」附近「7-11便利商店」前，以每包
    安非他命新臺幣（下同）一千元至二千元不等之價格，賣予
    陳建文五次。
  (二)自九十五年四月間某日起，至九十五年五月二十四日止，在
    嘉義縣布袋鎮復興里七○一之二號蘇培槐所開設之汽車保養
    場及臺南縣佳里鎮「福懋加油站」附近等處，以半錢安非他
    命四千元至五千元不等之價格，每次三千元至一萬元不等之
    代價，賣予蘇培槐共十次。
  (三)於九十五年七月下旬某日、同年九月下旬某日及同年十一月
    中旬某日，在臺南縣將軍鄉漚汪地區○○○道路，以每包安
    非他命五千元、二千元、二千元之價格，賣予吳宗溫三次。
  (四)嗣於九十五年七月三十一日上午十一時三十分許，為警持臺
    灣臺南地方法院法官核發之搜索票，至臺南縣新營市○○路
    二五一號「家樂福大賣場」地下停車場，對乙○○執行搜索
    而查獲，並至其所駕駛之車牌號碼Ｃ五—○六二○號自小客
    車，扣得0000000000號行動電話手機一支、分裝
    安非他命之削尖吸管一支、研磨器一組等物。
二、案經臺南縣警察局移送臺南地方法院檢察署檢察官偵查起訴
    。
    理　由
壹、程序方面：
    按現行刑事訴訟法為保障被告之反對詰問權，排除具有虛偽
    危險性之傳聞證據，以求實體真實之發見，於該法第一百五
    十九條第一項明定被告以外之人於審判外之言詞或書面陳述
    ，除法律有規定者外，不得作為證據。而刑事訴訟法第一百
    五十九條之一至一百五十九條之四有傳聞法則之例外規定，
    且被告以外之人於審判外之陳述，雖不符前四條之規定，而
    經當事人於審判程序同意作為證據，法院審酌該言詞陳述或
    書面陳述作成時之情況，認為適當者，亦得為證據；當事人
    、代理人或辯護人於法院調查證據時，知有第一百五十九條
    第一項不得為證據之情形，而未於言詞辯論終結前聲明異議
    者，視為有前項之同意，刑事訴訟法第一百五十九條之五定
    有明文。本件檢察官、被告及辯護人並未就被告以外之人於
    審判外之陳述有所爭執，且迄於言詞辯論終結前，均未主張
    有刑事訴訟法第一百五十九條第一項不得為證據之情形，故
    認已同意作為證據，且經本院審酌後，亦無不適當之情形，
    應認均有證據能力。
貳、實體認定：
一、訊據被告固坦承認識證人陳建文、蘇培槐及吳宗溫等情，惟
    矢口否認有何販賣第二級毒品安非他命之犯行，辯稱：證人
    陳建文、蘇培槐及吳宗溫均有吸食毒品習慣，其證言之可信
    度較低。證人陳建文於偵訊時指證被告照片，然依警察機關
    實施指認受扶助人程序要領規定，指認應非一對一，故證人
    於偵查庭時所為之指認顯有重大瑕疵。證人蘇培槐證言與警
    詢時矛盾，證人吳宗溫前後所述不一，且被告於九十五年七
    月間，尚未認識證人吳宗溫云云。經查：
  (一)被告確有將第二級毒品安非他命販賣予證人陳建文之事實，
    已據證人陳建文於警詢中指證：安非他命我係以一千元的價
    格，在新營交流道附近的麥當勞處向綽號「阿毛」之男子購
    買等語（九十五年四月十九日警詢筆錄）。嗣經員警提供四
    名犯罪嫌疑人相片供證人陳建文指認，並告知證人陳建文綽
    號「阿毛」之男子不一定在其內等語後，證人陳建文尚能明
    確指認編號二之男子即被告確為販賣安非他命綽號「阿毛」
    之人乙節（九十五年七月三十一日警詢筆錄），除經證人陳
    建文於第二次警詢筆錄指述綦詳外，並有指認犯罪嫌疑人紀
    錄表一份在卷可證，證人陳建文另於偵查中再度確認檢察官
    所提示被告之相片即為向其買受毒品之人，更足徵證人陳建
    文於警詢時之指認無訛，且被告亦自承與證人陳建文認識，
    從而依通常情形，自無證人陳建文指認錯誤之可能，故不因
    偵查中僅提示被告之相片供證人陳建文指認而推翻其於警詢
    中指認之效力。又證人陳建文於偵查中到庭結證稱：我認識
    被告，他的綽號是「毛仔」，我之前有施用安非他命，自九
    十五年二、三月間經朋友介紹我向被告買安非他命時我才認
    識他。我向被告買過五次左右安非他命，每次買一千元或二
    千元。我三、四天向他買一次，最後一次在九十五年三月間
    向他買。九十五年七月十六日（偵查筆錄誤載為九十五年七
    月六日）時我已經沒有吸食毒品，是被告有我的電話打電話
    給我說他身上有安非他命，他缺錢用要賣安非他命，他要我
    幫他問朋友說有無人要買，我所說「七」是表示七千元，我
    們對話所提「石頭」是指安非他命等語（偵一卷第十八頁至
    第十九頁）。經核證人陳建文歷次於警詢及偵查中證述確向
    被告購買毒品之情節皆大致相符。佐以證人陳建文於九十五
    年六月二十六日及同年七月十六日與被告間之通聯內容譯文
    所示，二人交談內容均關係毒品之代稱即「石頭」、交易之
    金額代稱即「七」、交易毒品之重量及交易之時間，有摘要
    譯文表一份在卷可按（警卷第六十七至第六十八頁），亦足
    見證人陳建文證述被告確有販賣毒品乙節並非子虛。
  (二)被告確有將第二級毒品安非他命販賣予證人蘇培槐之事實，
    已據證人蘇培槐於警詢中指證：我自九十五年四月初開始大
    約四至七天向「毛仔」購買第二級毒品安非他命一次，每次
    半錢至一錢（三點七五公克）不等，半錢五千元，一錢一萬
    元，在我位於嘉義縣布袋鎮復興里新塭二一之三號汽車烤漆
    廠前見面交易。至被警方查獲為止，我大約向「毛仔」購買
    十次，最後一次是在九十五年五月二十四日二十時左右在台
    南縣佳里鎮往將軍鄉漚汪社區福懋加油站前向「毛仔」購買
    五千元第二級毒品安非他命一包等語（九十五年五月二十六
    日警詢筆錄）。又證人蘇培槐於偵查中到庭結證稱：我因購
    買安非他命認識被告，他的綽號是「毛仔」，我自九十五年
    四月初開始向被告買。平均十天至一星期向他買一次，每次
    買的數量不一定，是買一萬元到三千元間，我和被告交易價
    格半錢約四千到五千元。我們交易都是他拿到我嘉義布袋汽
    車保養場給我，也曾在佳里鎮福懋加油站交易，九十五年五
    月二十四日晚上八時左右在佳里鎮這次是向他買半錢。我在
    九十五年五月二十六日警詢所說的話均實在等語（偵二卷第
    十六頁至第十七頁）。證人蘇培槐先後證述確有向被告購買
    第二級毒品安非他命、交易地點、購買之時間等節均互符一
    致，均足見證人蘇培槐證述被告確有販賣毒品安非他命乙節
    堪已採信。
  (三)被告確有將第二級毒品安非他命販賣予證人吳宗溫之事實，
    已據證人吳宗溫於偵查中具結證述：我跟被告在九十五年七
    月間認識時開始施用安非他命。毒品我是跟被告購買三次，
    我也只施用三次。第一次購買是在九十五年七月間，購買五
    千元，第二次是在同年九月間購買二千元，第三次是在同年
    十一月初購買二千元（偵二卷第七頁至第十頁）。又證人吳
    宗溫另於偵查中到庭結證稱：我和被告在九十五年六、七月
    間在朋友家認識的。我看到被告從皮包內拿安非他命要賣給
    另一個我不認識的人，才知道被告在賣安非他命。剛開始時
    我的朋友以一、二千元要向乙○○買，後來朋友「香腸」邀
    我合資每次約三、四千元，到後來的五、六千元向被告買，
    我個人向被告買三次，其他的是和朋友合資買三、四次，所
    以共約六、七次等語（偵二卷第二六頁至第二七頁）。證人
    吳宗溫先後證述和被告相識之時間及確有向被告購買第二級
    毒品安非他命、交易地點、購買之時間等節均互符一致，從
    而證人吳宗溫證述被告確有販賣毒品安非他命乙節堪信為真
    實。被告故辯稱被告於九十五年七月間，尚未認識證人吳宗
    溫云云，並聲請訊問證人甲○○。惟證人甲○○於言詞辯論
    期日經合法傳喚而未到庭，嗣經被告捨棄傳喚而無法證明待
    證事實，況即便證人甲○○到庭，至多僅能證明被告、證人
    甲○○及證人吳宗溫三人首次見面之場合，證人甲○○實無
    法得知之前被告及證人吳宗溫是否認識乙節。從而被告此部
    分辯解因無法證明而不足為有利其之認定。
  (四)此外，警方於九十五年七月三十一日十一時三十分許，在台
    南縣新營市○○路二五一號家樂福大賣場地下停車場，對乙
    ○○執行搜索，並至其所駕駛之車牌號碼Ｃ五—○六二
    ○號自小客車，扣得0000000000號行動電話手機
    一支、分裝安非他命之削尖吸管一支、研磨器一組等物。被
    告自承上開0000000000號行動電話為其所有並使
    用，經於九十五年六月二十一日十時至同年七月二十日十時
    依法監聽之結果，被告與通話對象之交談內容多涉有交易毒
    品之暗語、交易之數量、金額及地點等情，有搜索扣押筆錄
    、扣押書、相片十二幀及監聽摘要譯文表各一份在卷足憑（
    見警卷第三二頁至第三三頁、第三四頁、第四十頁至第四五
    頁、第六七頁至第七一頁），顯見被告確有販賣毒品安非他
    命之行為，被告辯稱乃因對方欠錢為索討而使用暗示之言語
    云云，顯與常情不合而未足採信。至證人陳建文、蘇培槐及
    吳宗溫固未證述撥打0000000000號行動電話予被
    告交易毒品，然證人陳建文等人均為吸食毒品之人，對於購
    買毒品之對象因有多次見面及接洽，故其記憶尚可採信，惟
    行動電話號碼總共為九碼，衡情一般人依其通常生活所必要
    接觸之親友又為數眾多，尚難確切知悉各該電話號碼，從而
    自難僅因證人未曾證述以上揭電話向被告購買毒品而驟以推
    翻被告販賣毒品之事實。至被告另辯稱證人陳建文因積欠被
    告六、七千元而心生不滿，證人吳宗溫因被告指證另案而懷
    恨在心云云，然查上揭證人歷次之證述先後均大致相符一致
    ，苟非確有其事，實無於歷次陳述均能如此一致，況刑法偽
    證罪為七年以下有期徒刑之重罪，證人陳建文及吳宗溫實無
    甘冒重刑而為虛偽陳述之理。
  (五)綜上，被告所辯，純係事後諉責之詞，礙難採信。本件事證
    明確，被告意圖營利販賣第二級毒品安非他命予證人陳建文
    、蘇培槐及吳宗溫之犯行，洵堪認定，自應依法論科。
二、查安非他命係屬毒品危害防制條例第二條第二項第二款所列
    之第二級毒品，故核被告所為，係犯毒品危害防制條例第四
    條第二項之販賣第二級毒品罪。爰審酌被告所犯販賣第二級
    毒品之罪，殘害自身及他人身心健康至鉅，並嚴重危害社會
    秩序，惟被告經手的毒品數量非鉅，犯後猶矢口否認犯行，
    態度不佳等一切情狀，量處如主文所示之刑，以資懲儆。
三、沒收部分：
  (一)扣案門號0000000000號行動電話一支、分裝安非
    他命之削尖吸管一支、研磨器一組均屬被告所有之物，業據
    其陳明在卷（見審判筆錄第四頁），則上揭物品均屬被告所
    有，衡其性質亦屬被告犯販賣毒品罪所用之物（最高法院八
    十八年度臺上字第五０三三號著有裁判可資參照），足以認
    定，爰依毒品危害防制條例第十九條第一項規定宣告沒收。
    至扣得0000000000號行動電話一支、安非他命吸
    食器玻璃球一支及塑膠管一支，並無其他證據足資為被告所
    有，且依其物之使用性質亦與犯販賣毒品罪無涉，爰不另為
    沒收之諭知，併予敘明。
  (三)本件被告販賣第二級毒品安非他命所得之金額，依證人陳建
    文證述：被告自九十五年二、三月間起販賣第二級毒品安非
    他命予證人陳建文五次，每次一千元或二千元等語（見偵一
    卷第一八頁）；又被告自九十五年四月初起販賣第二級毒品
    安非他命予證人蘇培槐十次，每次三千至一萬元間，亦經證
    人蘇培槐證述明確（見警卷第二四頁、偵二卷第一六頁）；
    另被告自九十五年七月間起販賣第二級毒品安非他命予證人
    吳宗溫共三次，各五千元、二千元、二千元，並經證人吳宗
    溫證述屬實（見偵二卷第七頁至第十頁）。本於罪疑為輕之
    原則，為最有利於被告計，自應以證人陳建文、蘇培槐及吳
    宗溫所證述最低之次數及金額，計算被告販賣安非他命之所
    得。依此計算被告販賣第二級毒品安非他命予證人陳建文、
    蘇培槐及吳宗溫所得詳如附表一所示，共計五萬二千元，爰
    依毒品危害防制條例第十九條第一項之規定諭知沒收，如全
    部或一部不能沒收時，以其財產抵償之。
據上論斷，應依刑事訴訟法第二百九十九條第一項前段，毒品危
害防制條例第四條第二項、第十九條第一項，刑法第十一條前段
，判決如主文。
本案經檢察官丙○○到庭執行職務。
中　　華　　民　　國　　96　　年　　11　　月　　21　　日
                  刑事第六庭  審判長　法　官   張瑛宗
                              　　　　法　官   孫淑玉
                                      法  官   黃莉莉
以上正本證明與原本無異。
如不服本判決應於收受本判決後10日內向本院提出上訴書狀，並
應敘述具體理由。如未敘述上訴理由者，應於上訴期間屆滿後20
日內向本院補提理由書狀（均須按他造當事人之人數附繕本）「
切勿逕送上級法院」。
                                      書記官   許哲萍
中　　華　　民　　國　　96　　年　　11　　月　　22　　日
附錄本案論罪科刑法條全文：
毒品危害防制條例第四條第二項
製造、運輸、販賣第二級毒品者，處無期徒刑或七年以上有期徒
刑，得併科新臺幣七百萬元以下罰金。
【附表一 ：販賣安非他命所得計算表】
┌───┬────────────────────────────────┐
│      │              販賣安非他命之所得（新臺幣：元）                  │
├───┼────────────────────────────────┤
│陳建文│被告自九十五年二、三月間起販賣第二級毒品安非他命予證人陳建文五次│
│      │，每次一千元或二千元。                                          │
│      │1,000＋1,000＋1,000＋1,000＋2,000＝6,000                        │
├───┼────────────────────────────────┤
│蘇培槐│被告自九十五年四月初起販賣安非他命予證人蘇培槐十次，每次三千至一│
│      │萬元。                                                          │
│      │3,000＋3,000＋3,000＋3,000＋3,000＋3,000＋3,000＋3,000＋3,000＋ │
│      │10,000＝37,000                                                  │
├───┼────────────────────────────────┤
│吳宗溫│另被告自九十五年七月間起販賣第二級毒品安非他命予證人吳宗溫共三次│
│      │，各五千元、二千元、二千元。                                    │
│      │5,000＋2,000＋2,000＝9,000                                      │
├───┴────────────────────────────────┤
│總計：被告販賣毒品所得共52,000元                                        │
│      （6,000+37,000+9,000＝52,000）                                    │
└────────────────────────────────────┘
